【裁判字號】    98,交聲,3605
【裁判日期】    981112
【裁判案由】    交管條例聲異
【裁判全文】
臺灣板橋地方法院交通事件裁定       98年度交聲字第3605號
原處分機關  交通部公路總局臺北區監理所板橋監理站
異  議  人  甲○○
即受處分人
上列異議人即受處分人因違反道路交通管理處罰條例案件，對於
交通部公路總局臺北區監理所板橋監理站98年9月11日所為之處
分（原處分案號：板監裁字第裁41-1AD731983號），聲明異議，
本院裁定如下：
    主  文
異議駁回。
    理  由
一、原處分意旨略以：異議人即受處分人甲○○於民國98年4月
    28日12時31分許，將車號QTX-671號輕型機車，違規停放在
    設有禁止停車標線（黃線）之臺北市○○路○段60號前，經
    臺北市停車管理工程處人員掣單舉發，並合法送達在案，惟
    異議人即受處分人並未於到案期限前往指定處所聽候裁決，
    且未依規定期限繳納罰鍰結案或向原處分機關陳述意見，經
    原處分機關查證後認違規屬實，爰依道路交通管理處罰條例
    第56條第1項第4款，裁處罰鍰新臺幣（下同）1,200元等語
    。
二、異議意旨略以：伊雖居住於臺北縣汐止市○○路○段263號10
    樓之4，但因年齡已高，女兒孝順一定要伊同住於臺北縣永
    和市○○路○段184巷4號4樓，以便隨時照顧，所以沒有收到
    違規通知單，亦無從繳納最低罰鍰結案，為此具狀聲明異議
    ，爰請求撤銷原處分，改裁處最低額之罰鍰云云。
三、按「汽車駕駛人停車時，有下列情形之一者，處新臺幣6百
    元以上1千2百元以下罰鍰：一、…。四、在設有禁止停車標
    誌、標線之處所停車。五、…。」，道路交通管理處罰條例
    第56條第1項第4款定有明文。又按本條例所定罰鍰之處罰，
    受處罰人接獲違反道路交通管理事件通知單後，於15日內得
    不經裁決，逕依第92條第3項之罰鍰基準規定，向指定之處
    所繳納結案；不服舉發事實者，應於15日內，向處罰機關陳
    述意見；其不依通知所定期限前往指定處所聽候裁決，且未
    依規定期限繳納罰鍰結案或向處罰機關陳述意見者，處罰機
    關得逕行裁決之，道路交通管理處罰條例第9條第1項定有明
    文。再按「在設有禁止停車標誌、標線之處所停車」之違反
    道路交通管理處罰條例第56條第1項第4款行為，其違規車種
    為「機器腳踏車」者，於「逾越應到案期限60日以上，繳納
    罰鍰或逕行裁決處罰者」之情形下，其統一裁罰基準為罰鍰
    「新臺幣1,200元」，違反道路交通管理事件統一裁罰基準
    及處理細則第2條第2項及其附件「違反道路交通管理事件統
    一裁罰基準表」定有明文。另按處理違反道路交通管理事件
    ，有關文書送達之程序，依行政程序法之規定；送達，於應
    受送達人之住居所、事務所或營業所為之；於應送達處所不
    獲會晤應受送達人時，得將文書付與有辨別事理能力之同居
    人、受僱人或應送達處所之接收郵件人員（即所謂補充送達
    ），違反道路交通管理事件統一裁罰基準及處理細則第5條
    、行政程序法第72條第1項前段、第73條第1項亦分別定有明
    文。
四、經查：本件異議人甲○○確於98年4月28日12時31分許，將
    車號QTX-671號輕型機車，違規停放在設有禁止停車標線（
    黃實線）之臺北市○○路○段60號前之事實，除有現場停放
    機車照片1張附卷可按外，並為異議人於交通違規案件陳述
    書及聲明異議狀所不否認，足堪認定異議人確有於上開時地
    違規停車之行為；其次，異議人甲○○之住所地係在臺北縣
    汐止市○○路○段263號10樓之4一節，除有其個人基本資料
    查詢表1張在卷可參外，並為異議人於聲明異議狀所是認；
    此外，本件由臺北市停車管理工程處所掣開之舉發違反道路
    交通管理事件通知單（下簡稱舉發通知單），其上載明之應
    到案期限為98年5月30日，且業於98年5月18日送達至異議人
    上開住所地，惟因未獲會晤應受送達人之本人，乃由該址所
    在地之社區警衛室人員代為收受舉發通知單一情，亦有臺北
    市政府交通局送達證書及違規查詢報表各1張在卷可參，則
    揆諸前揭之相關規定，臺北市停車管理工程處既已將上開舉
    發通知單以補充送達方式送達予異議人，是即便異議人辯稱
    並未收受上開舉發通知單，亦不影響已合法送達之效力，尚
    不能僅以未實際收受該舉發通知單，即據為並未於指定期限
    內到案或無法如期繳納最低罰鍰之正當理由。準此，則異議
    人確有於上開時地違規停放機車之事實，且事後亦未依上開
    舉發通知單所定期限即「98年5月30日」前往指定處所聽候
    裁決，以及未依規定期限繳納罰鍰結案或向處罰機關陳述意
    見者，其逾越應到案期限達60日以上，則原處分機關依據道
    路交通管理處罰條例第9條第1項、違反道路交通管理事件統
    一裁罰基準及處理細則第2條第2項及其附件規定，逕行裁處
    異議人1200元之罰鍰，要無任何不當或違誤之處，是本件異
    議為無理由，應予駁回。
五、據上論斷，應依道路交通案件處理辦法第19條，裁定如主文
    。
中    華    民    國    98    年    11    月    12    日
                             交通法庭
                               法  官  楊仲農
上列正本證明與原本無異。
如對本裁定不服，應於送達後5日內，向本院提出抗告狀（應抄
附繕本）。
                               書記官  陳香君
中    華    民    國    98    年    11    月    12    日


司法院資訊處製作；財團法人民間司法改革基金會備份。
